【裁判字號】    96,國,38
【裁判日期】    970304
【裁判案由】    國家賠償
【裁判全文】
臺灣臺北地方法院民事裁定                96年度國字第38號
原      告  乙○○
被      告  臺北市立螢橋國民中學
法定代理人  甲○○
上列當事人間請求清償保證債務事件，本院裁定如下︰
    主    文
原告之訴駁回。
訴訟費用由原告負擔。
    理    由
一、按訴訟標的之價額，由法院核定；以一訴主張數項標的者，
    其價額合併計算之；訴訟標的之價額不能核定者，以第四百
    六十六條所定不得上訴第三審之最高利益額數加十分之一定
    之；對於財產權訴訟之第二審判決，如因上訴所得受之利益
    ，不逾新臺幣一百萬元者，不得上訴；前二項所定數額，司
    法院得因情勢需要，以命令減至新臺幣五十萬元，或增至一
    百五十萬元；司法院已將民事訴訟法第四百六十六條第一項
    所定上訴第三審之利益額數，提高為新臺幣一百五十萬元，
    並訂於民國九十一年二月八日起實施；因財產權而起訴，其
    訴訟標的之金額或價額在新臺幣十萬元以下部分，徵收一千
    元；逾十萬元至一百萬元部分，每萬元徵收一百元；逾一百
    萬元至一千萬元部分，每萬元徵收九十元；逾一千萬元至一
    億元部分，每萬元徵收八十元；逾一億元至十億元部分，每
    萬元徵收七十元；逾十億元部分，每萬元徵收六十元；其畸
    零之數不滿萬元者，以萬元計算；原告之訴，有下列各款情
    形之一者，法院應以裁定駁回之，但其情形可以補正者，審
    判長應定期間先命補正：(六)起訴不合程式或不備其他要件者
    ，民事訴訟法第七十七條之一第一項、第七十七條之二第一
    項前段、第七十七條之十二、第四百六十六條第一項、第三
    項、司法院（九一）院臺廳民一字第０三０七五號函、民事
    訴訟法第七十七條之十三、第二百四十九條第一項第六款定
    有明文。
二、本件原告與被告臺北市立螢橋國民中學間損害賠償等事件，
    原告訴之聲明第一項「被告應賠償原告新臺幣（下同）五十
    萬二千五百三十三元，及自起訴狀繕本送達翌日起至清償日
    止，按年息百分之五計算之利息」，訴訟標的為民法第一百
    八十四條第一項、第一百八十五條第一項、第一百八十六條
    第一項、第一百九十五條之規定，訴訟標的金額核定為伍拾
    萬貳仟伍佰拾元，利息為附帶請求，不併算價額；訴之
    聲明第三項「被告歸還原告次女（陳瑩瑀）所寫紙條正本」
    部分，訴訟標的為民法第七百六十七條所有物返還請求權，
    訴訟標的價額無法核定，以民事訴訟法第四百六十六條所定
    不得上訴第三審之最高利益額數一百五十萬元加十分之一即
    壹佰陸拾伍萬元定之，共計本件訴訟標的金額價額核定為貳
    佰壹拾伍萬貳仟伍佰拾元，應徵第一審裁判費貳萬貳仟
    佰捌拾肆元，扣除原告前繳裁判費五千五百一十元，尚應
    補繳裁判費壹萬陸仟捌佰柒拾肆元，經本院於民國九十六年
    十二月二十日裁定命原告於收受裁定送達後五日內補正，該
    裁定因未獲會晤原告本人，亦無有辨別事理能力之同居人、
    受僱人得付與，業於九十六年十二月二十六日寄存原告住所
    地警察機關即臺北縣政府警察局永和分局中正路派出所，有
    卷附送達證書可憑，原告迄未補正，其起訴自非合法，應予
    駁回。
三、依民事訴訟法第二百四十九條第一項第六款、第九十五條、
    第七十八條裁定如主文。
中    華    民    國    97    年    3     月    4     日
                    民事第一庭  法  官  洪文慧
以上正本係照原本作成。
如對本裁定抗告須於裁定送達後十日內向本院提出抗告狀，並繳
納抗告費新臺幣一千元。
中    華    民    國    97    年    3     月    4     日
                                書記官  林芝儀


司法院資訊處製作；財團法人民間司法改革基金會備份。
